

# DIEGO JOEL GONGORA GAMBOA

## PROGRAMADOR FRONTEND

#### PERFIL PROFESIONAL

Soy una programador web de 23 años con una formación en Ciencias de la Computación, interesado en el desarrollo completo de sitios web y de tecnologías emergentes, experiencia en programación web fullstack y en busca de retos que involucren el mundo web y potencien mis habilidades.

#### **DATOS DE CONTACTO**

Dirección: Mérida Yucatán, México

Correo electrónico: dgongoragamboa@gmail.com

Portafolio: https://diegojoel98.github.io Github: https://github.com/diegojoel98 Linkedin: https://www.linkedin.com/in/diego-

gongora-gamboa/

### APTITUDES TÉCNICAS

- HTML / CSS / Bootstrap
- Javascript
- Angular / React / Vue
- Nodejs
- Mysql / MongoDB
- Git / Github
- MVC / Express / OOP

#### **APTITUDES PROFESIONALES**

- Metodologías ágiles (SCRUM)
- Comunicación efectiva
- Liderazgo
- Puntualidad
- Honestidad

#### **IDIOMAS**

- Inglés Nivel Intermedio
- Level B1 Centro Institucional de Lenguas UADY (CIL)

#### **EXPERIENCIA PROFESIONAL**

## PROGRAMACIÓN WEB FULLSTACK NODE Abril 2021 - Octubre 2021

Sitio web de ropa deportiva: FitFunWear.com

- Planificación y estimación de desarrollo de la página a realizar.
- Traducción del diseño de una página web a componentes web
- Manejo de interacciones del usuario y animaciones de la interfaz.
- Análisis, diseño e implementación de un sistema de base de datos.
- Integración con otras plataformas mediante apis.

Proyecto integrador realizado en el marco de Digital House

## DESARROLLADOR Y ADMINISTRADOR DE SITIO WEB Agosto 2019 - Enero 2020

Sitio web del Laboratorio de Aprendizaje Automático y Visión Computacional (CLIR) - Facultad de Matemáticas.

- Administración de Redes Sociales y Sitio web del cuerpo académico (CA) de Modelado y Simulación de Sistemas Inteligentes de la Facultad de Matemáticas.
- Diseñar, crear y actualizar el sitio web del CA apoyándose en el CMS Joomla.

Prácticas profesionales realizadas en el CLIR. https://www.clir-lab.org/

## FORMACIÓN ACADÉMICA

UNIVERSIDAD AUTÓNOMA DE YUCATÁN Licenciatura en Ciencias de la Computación, 2017-2021